【裁判字號】    95,上易,1297
【裁判日期】    950823
【裁判案由】    竊盜
【裁判全文】
臺灣高等法院刑事判決                95年度上易字第1297號
上  訴  人  台灣桃園地方法院檢察署檢察官
被      告  甲○○
上列上訴人因被告竊盜案件，不服臺灣桃園地方法院95年度易字
第622號，中華民國95年5月30日第一審判決（起訴案號：臺灣桃
園地方法院檢察署95年度偵緝字第489號），提起上訴，本院判
決如下：
    主  文
上訴駁回。
    事  實
一、甲○○前因犯竊盜罪，經原法院判處有期徒刑一年，嗣經本
    院駁回上訴而告確定，於90年4月27日入監服刑，於91年3月
    22日縮短刑期假釋出監，至91年4月2日保護管束期滿，未經
    撤銷，視為已執行完畢。
二、甲○○猶不知所悔改，於95年1 月26日晚間23時許，駕駛向
    他人租用之車牌號碼026－CU號營業用小客車搭載乘客前往
    桃園縣中壢市○○○○街後，欲離去之際，發現乙○○居住
    之桃園縣中壢市○○○○街46號住處2樓陽台窗戶未關，且
    隔壁正在搭建新屋，外圍架設之鷹架緊鄰該戶2樓陽台，認
    有機可趁，竟萌生意圖為自己不法所有之犯意，從隔壁興建
    中工地樓梯爬上2樓，再攀爬鷹架、踰越屬安全設備之窗戶
    ，潛入屋內徒手竊取42吋大同電視1台、掌上型行動電腦1台
    ，得手後由該戶大門離去。翌日清晨，乙○○及其家人發現
    家中大門遭人打開、財物遭竊，旋報警處理並調閱附近監視
    錄影系統，發現車牌號碼026－CU號營業用小客車曾在附近
    出現，始循線查悉上情。
三、案經桃園縣政府警察局中壢分局報請臺灣桃園地方法院檢察
    署檢察官偵查起訴。
    理  由
一、被告經傳雖未到庭，惟查上揭犯罪事實業據被告甲○○迭於
    偵審中坦承不諱 (見偵緝字第16頁、原審卷第25頁第26頁)
    ，核與被害人乙○○指述失竊情形大致相符，並經證人即被
    告同居人廖家湘證述甚明，此外，復有車籍作業系統查詢認
    可資料等附卷可參，足認被告前開任意性自白核與事實相符
    ，堪予採信。從而，本件事證明確，被告竊盜犯行堪以認定
    ，應依法論科。
二、按刑法第321條第1項第2款所指之「門扇」專指門戶而言，
    而所謂「其他安全設備」，指門扇牆垣以外，依通常觀念足
    認防盜之一切設備而言，如門鎖、窗戶等，最高法院45年度
    台上字第1443號、55年台上字第547號判例意旨可資參照。
    是核被告甲○○於夜間踰越窗戶進入被害人住處後，竊盜他
    人財物之行為，係犯刑法第321條第1項第1款、第2款之踰越
    安全設備、於夜間侵入住宅竊盜罪，公訴意旨雖僅就被告所
    涉夜間侵入他人住宅之加重竊盜犯行提起公訴，惟被告上開
    所為其餘部分犯行，與已起訴部分之事實間，具有實質上一
    罪關係，依法本院自得一併予以審究，併予說明。又被告有
    如事實欄所載之科刑執行情形，有本院被告前案紀錄表在卷
    可查，其受有期徒刑執行完畢後，5年內故意再犯本件有期
    徒刑以上刑之罪，不論依修正前之刑法第47條，或修正後之
    刑法第47條第1項之規定，均構成累犯，對被告而言並無有
    利或不利之情形，自不生新舊法比較之問題，應逕依修正前
    之刑法第47條，論以累犯，並遞加重其刑。原審審酌被告甲
    ○○年輕力壯，不思以正當方法獲取生活所需，僅因缺錢花
    用，即侵入住宅竊取他人財物，對於社會治安被害人居家安
    全所生危害非屬輕微，並審酌被告品行、智識、動機、犯罪
    手段、所竊財物價值非鉅及其犯後坦承不諱，態度尚佳等一
    切情狀，依刑刑法第321條第1項第1款、第2款、第47條，量
    處被告有期徒刑八月，以示懲戒。認事用法及量刑核無不合
    。檢察官上訴意旨指摘原判決量刑太輕云云，應認無理由，
    予以駁回。
三、至檢察官公訴意旨另認被告甲○○進入被害人乙○○住宅內
    ，除竊取42吋大同電視及掌上型行動電腦各1台外，尚竊得
    玫瑰石1顆、現金若干云云，此無非係以被害人乙○○於警
    詢中之指述為主要論據，然依告訴人乙○○於警詢所言觀之
    ，其並未目睹遭竊之情形，且依卷內現存資料，並未能發現
    被告另有竊取玫瑰石及現金之犯行，是難單憑被害人乙○○
    之片面指訴，遽認被告確有竊取此部分財物，被告此部分竊
    行，應屬不能證明，原應為無罪諭知，惟因公訴意旨認此部
    分與前揭論罪科刑部分，有實質上一罪關係，爰不另為無罪
    之諭知。
四、被告經合法傳喚，無正當理由不到庭，爰不待其陳述逕行判
    決。
據上論斷，應依刑事訴訟法第368條、第371條，判決如主文。
本案經檢察官吳國南到庭執行職務。
中    華    民    國    95    年    8     月    23    日
                  刑事第十五庭審判長法  官  吳昭瑩
                                    法  官  王麗莉
                                    法  官  楊貴雄
以上正本證明與原本無異。
不得上訴。
                                    書記官  林淑貞
中    華    民    國    95    年    8     月    24    日
附錄：本案論罪科刑法條全文
中華民國刑法第321條
犯竊盜罪而有左列情形之一者，處六月以上、五年以下有期徒刑
：
一  於夜間侵入住宅或有人居住之建築物、船艦或隱匿其內而犯
    之者。
二  毀越門扇、牆垣或其他安全設備而犯之者。
三  攜帶兇器而犯之者。
四  結夥三人以上而犯之者。
五  乘火災、水災或其他災害之際而犯之者。
六  在車站或埠頭而犯之者。
前項之未遂犯罰之。


司法院資訊處製作；財團法人民間司法改革基金會備份。
